【裁判字號】    97,交聲,1085
【裁判日期】    970808
【裁判案由】    聲明異議
【裁判全文】
臺灣彰化地方法院交通事件裁定        97年度交聲字第1085號
                                    97年度交聲字第1086號
原處分機關  交通部公路總局臺中區監理所彰化監理站
異  議  人  甲○○
即受處分人
上列異議人即受處分人因違反道路交通管理處罰條例案件，對於
原處分機關於民國97年7月3日所為處分聲明異議（原處分案號：
彰監4字第裁64-C00000000號、彰監4字第裁64-C00000000號），
本院裁定如下：
    主  文
原彰監四字第裁六四－Ｃ00000000號、彰監四字第裁六
四－Ｃ00000000號處分均撤銷。
甲○○汽車駕駛人，領有小型車駕駛執照，駕駛執照逾有效期間
仍駕駛重型機器腳踏車，處罰鍰新臺幣壹仟捌佰元，駕駛執照並
扣繳之。
    理  由
一原處分機關交通部公路總局臺中區監理所彰化監理站彰監4字
  第裁64-C00000000號裁決意旨：異議人即受處分人甲○○於民
  國97年4月25日下午3時23分許，領有小型車駕駛執照，駕駛車
  牌號碼AOC-800號重型機器腳踏車，行經臺北縣新店巿安民街
  、安興路口，違規事實經警舉發，爰依道路交通管理處罰條例
  第22條第1項第4款處罰鍰新臺幣（下同）1,800元。原處分機
  關彰監4字第裁64-C00000000號裁決意旨：受處分人於前揭時
  地，並經警舉發駕駛執照逾有效期間仍駕車之違規事實，爰依
  同條例第22條第1項第7款處罰鍰1,800元，並扣繳駕駛執照。
二聲明異議意旨：
  (一)受處分人於54年、62年間分別在臺中區監理所考領取得重型
    機器腳踏車及小型車駕駛執照，不能因監理機關搬遷及轄區
    變動，而推稱受處分人未領有上開2種駕駛執照。
  (二)舉發之警員於舉發時似有飲酒情形，受處分人騎乘機車則無
    違規左轉行為。
  (三)受處分人縱有違規，違反之法條同一，不應重複處罰。
三按汽車駕駛人，領有小型車駕駛執照，駕駛重型機器腳踏車者
  ，或駕駛執照逾有效期間仍駕車者，處1,800元以上3,600元以
  下罰鍰，並禁止其駕駛；如為駕駛執照逾有效期間仍駕車者，
  駕駛執照並應扣繳之，道路交通管理處罰條例第22條第1項第4
  款、第7款、第2項定有明文。又一行為違反數個行政法上義務
  規定而應處罰鍰者，依法定罰鍰額最高之規定裁處。但裁處之
  額度，不得低於各該規定之罰鍰最低額。前項違反行政法上義
  務行為，除應處罰鍰外，另有沒入或其他種類行政罰之處罰者
  ，得依該規定併為裁處。但其處罰種類相同，如從一重處罰已
  足以達成行政目的者，不得重複裁處，行政罰法第24條第1項
  、第2項亦有規定。
四經查:
  (一)受處分人領有普通小型車駕駛執照，惟無機器腳踏車駕駛執
    照，且普通小型車駕駛執照有效日期至86年11月4日止，此
    有交通部公路總局臺中區監理所臺中市監理站97年5月20日
    中監中字第0970003490號函及本院依公路監理電子閘門網路
    系統查詢之汽機車駕駛人駕駛執照查詢資料可憑，受處分人
    辯稱早已領有重型機器腳踏車駕駛執照云云，未舉證證明以
    實其說，且與上開函文及網路查詢資料不符，自非可採。
  (二)受處分人上揭違規事實，有舉發違反道路交通管理事件通知
    單2紙在卷可稽，受處分人亦不諱言騎乘機車經警舉發，是
    原處分機關2件裁決意旨所示違規事實明確，應依道路交通
    管理處罰條例第22條第1項第4款、第7款、第2項予以裁罰。
  (三)惟受處分人既係以一駕駛重型機器腳踏車之行為，同時違反
    道路交通管理處罰條例第22條第1項第4款、第7款應處罰鍰
    之規定，自應依行政罰法第24條第1項以法定罰鍰額最高之
    規定裁處，不應重複處罰，原處分機關彰監4字第裁64-C000
    00000號裁決書漏未就違反道路交通管理處罰條例第22條第1
    項第7款部分併予審酌，另以彰監4字第裁64-C00000000號裁
    決書予以裁罰，且漏未引用道路交通管理處罰條例第22條第
    2項規定，難認合法，自應由本院撤銷原處分，並自為裁定
    如主文第2項所示。
  (四)本件舉發時警員有無飲酒、受處分人有無違規左轉，核與原
    處分機關之裁決無涉，不必再予審究。
據上論斷，應依道路交通管理處罰條例第87條第2項、第22條第1
項第4款、第7款、第2項，道路交通案件處理辦法第20條，裁定
如主文。
中    華    民    國    97    年    8     月    8     日
                  交通法庭  法  官  廖政勝
以上正本證明與原本無異。
如不服本裁定，應於送達後5日內向本院提出抗告狀（須附繕本
）。
中    華    民    國    97    年    8     月    8     日
                            書記官  莊何江


司法院資訊處製作；財團法人民間司法改革基金會備份。
